臺灣臺中地方法院刑事判決
111年度簡上字第268號
上  訴  人  
即  被  告  陳炳森



上列上訴人即被告因竊盜案件，不服本院中華民國111年5月2日1
11年度簡字第324號刑事簡易判決（起訴案號：111年度偵字第64
87號），提起上訴，本院管轄第二審之合議庭，判決如下：
    主    文
上訴駁回。
    犯罪事實及理由
一、本案經本院審理結果，認第一審簡易判決之認事用法及量刑
    均無不當，應予維持，並引用第一審簡易判決記載之犯罪事
    實、證據及理由（如附件）。
二、上訴人即被告上訴意旨略以：原審量刑過重，有意願與被害
    人和解，請從輕量刑等語。
三、按量刑輕重，係屬事實審法院得依職權自由裁量之事項，苟
    已斟酌刑法第57條各款所列情狀而未逾越法定刑度，不得遽
    指為違法（最高法院72年度台上字第6696號、75年度台上字
    第7033號判例參照）。又在同一犯罪事實與情節，如別無其
    他加重或減輕之原因，下級審量定之刑，亦無過重或失輕之
    不當情形，則上級審法院對下級審法院之職權行使，原則上
    應予尊重，亦有最高法院85年度台上字第2446號裁判意旨可
    資參酌。本件原審以被告罪證明確，並審酌被告前有多次竊
    盜前科（累犯部分不予重複評價），素行不佳，不思循正當
    管道獲取自身所需，竟竊取他人財物，守法觀念淡薄，顯然
    缺乏對他人財產權之尊重，自無足取，並考量被告坦承本案
    全部犯行，然未與被害人等達成調解並賠償損失之犯後態度
    ，兼衡其竊取之財物及價值，及被告自陳之教育程度、職業
    、家庭經濟狀況（見偵卷第47頁被告警詢筆錄受詢問人欄所
    載）等一切情狀，依刑事訴訟法第449條第2項、第3項、第4
    50條第1項、第454條第2項，刑法第320條第1項、第354條、
    第55條、第47條第1項、第51條第5款、第41條第1項前段、
    第38條之1第1項、第3項，刑法施行法第1條之1第1項之規定
    ，判處應執行有期徒刑6月，如易科罰金，以新臺幣1 千元
    折算1 日等情，已依刑事訴訟法第454 條第2 項詳細記載認
    定之犯罪事實、證據及應適用之法條。經核原審判決既未逾
    越法定刑度，復未濫用自由裁量之權限，所為量刑核無不當
    或違法，且無輕重失衡之情形，應予維持。
四、復經本院依職權安排調解，被害人2人均未到場，其中被害
    人林佩君復以書面表示不願意原諒被告，請法院從重量刑乙
    節，均有本院刑事案件報到單、調解結果報告書、被害人（
    告訴人）意見表在卷為憑（見本院卷第83、87、89頁），足
    認原審前揭量刑所為斟酌事項，迄本院言詞辯論終結前均未
    有所變異，並無科刑未臻妥適之情，上訴人上訴意旨指摘原
    判決量刑過重，經核並無理由，其上訴自應予以駁回。　
據上論斷，應依刑事訴訟法第455 條之1 第1 項、第3 項、第37
3 條、第368 條，判決如主文。
本案經檢察官許景森提起公訴，檢察官劉世豪到庭執行職務。
中　　華　　民　　國　　111 　年　　8 　　月　　30　　日
                  刑事第六庭    審判長法  官  柯志民

                                      法  官  陳昱翔

                                      法  官  戰諭威
以上正本證明與原本無異。
本件不得上訴。
                                      書記官  譚系媛
中　　華　　民　　國　　111 　年　　8 　　月　　30　　日

附錄論罪科刑法條：
中華民國刑法第320條：
意圖為自己或第三人不法之所有，而竊取他人之動產者，為竊盜
罪，處5年以下有期徒刑、拘役或50萬元以下罰金。
意圖為自己或第三人不法之利益，而竊佔他人之不動產者，依前
項之規定處斷。
前二項之未遂犯罰之。

附件：
臺灣臺中地方法院刑事簡易判決
111年度簡字第324號
公　訴　人　臺灣臺中地方檢察署檢察官
被　　　告　陳炳森　男　(民國00年00月00日生)
　　　　　　　　　　身分證統一編號：Z000000000號
　　　　　　　　　　住南投縣○○鎮○○路000號
　　　　　　　　　　(現另案於法務部○○○○○○○○羈押中)
上列被告因竊盜等案件，經檢察官提起公訴（111年度偵字第648
7號），因被告自白犯罪，本院合議庭認宜以簡易判決處刑（111
年度易字第490號），爰不經通常審判程序，裁定由受命法官獨
任逕以簡易判決處刑如下：
    主      文
陳炳森犯如附表「主文」欄所示之罪，各處如附表「主文」欄所
示之刑及沒收。應執行有期徒刑陸月，如易科罰金，以新臺幣壹
仟元折算壹日。
    犯罪事實及理由
一、本案犯罪事實、證據，除犯罪事實欄一第6、7行「以毀損附
    表所示告訴人之汽車車窗方式」補充為「以路邊撿拾之石頭
    毀損如附表所示告訴人之汽車車窗方式」；及證據部分補充
    「被告於本院準備程序時之自白」外，其餘均引用檢察官起
    訴書之記載（如附件）。
二、論罪科刑：
(一)核被告如附表編號1所為，係犯刑法第320條第1項之竊盜罪
    ；如附表編號2所為，係犯刑法第320條第1項之竊盜罪及同
    法第354條之毀損罪。被告如附表編號2所為，係以一行為同
    時觸犯竊盜罪及毀損罪，為想像競合犯，應從一重之竊盜罪
    處斷。被告所犯上開2罪，時間、地點、被害人均不同，足
    見被告係各別起意，行為互殊，應予分論併罰。又被告前因
    竊盜案件，經臺灣南投地方法院以103 年度易字第163 號判
    決判處有期徒刑5月、4月(共3罪) 、3 月( 共3 罪)，應執
    行有期徒刑1年2月確定( 下稱甲案) ；又因竊盜案件，臺灣
    南投地方法院以104 年度易字第248 號判決判處有期徒刑4
    月、3 月，應執行有期徒刑6月確定( 下稱乙案)；又因詐欺
    等案件，經本院以104 年度訴字第657 號判決判處有期徒刑
    4月、3 月、5 月(共2 罪) 、6月、3 月、3 月(共27罪) 、
    4 月(共11罪) 、5 月(共2罪) ，應執行有期徒刑2年確定( 
    下稱丙案) ；又因竊盜案件，經本院以104 年度訴字第657
    號判決判處有期徒刑7月確定( 下稱丁案) ，上開甲、乙、
    丙、丁4 案，嗣經本院以105 年度聲字第3863號裁定合併定
    其應執行之刑為有期徒刑3 年8 月確定，被告經入監執行後
    ，於106 年11月14日假釋出監付保護管束，至107年8月23日
    保護管束期滿未經撤銷假釋而以執行完畢論，有臺灣高等法
    院被告前案紀錄表可查，其於受有期徒刑執行完畢後，5年
    以內故意再犯本案有期徒刑以上之2罪，均為累犯，審酌被
    告前因犯罪經徒刑執行完畢，竟又再犯本案相同罪質之犯行
    ，其惡性不改，足認其刑罰反應力薄弱，且依累犯規定加重
    其刑，並未使被告所受刑罰超過其所應負擔之罪責，參照司
    法院大法官會議釋字第775號解釋意旨，均依刑法第47條第1
    項規定加重其刑。
(二)爰審酌被告前有多次竊盜前科(累犯部分不予重複評價)，素
    行不佳，不思循正當管道獲取自身所需，竟竊取他人財物，
    守法觀念淡薄，顯然缺乏對他人財產權之尊重，自無足取，
    並考量被告坦承本案全部犯行，然未與被害人等達成調解並
    賠償損失之犯後態度，兼衡其竊取之財物及價值，及被告自
    陳之教育程度、職業、家庭經濟狀況（見偵卷第47頁被告警
    詢筆錄受詢問人欄所載）等一切情狀，各量處如主文所示之
    刑，並均諭知易科罰金之折算標準，及定其應執行刑並諭知
    易科罰金之折算標準，以資懲儆。
三、按犯罪所得，屬於犯罪行為人者，沒收之。但有特別規定者
    ，依其規定；前2 項之沒收，於全部或一部不能沒收或不宜
    執行沒收時，追徵其價額；刑法第38條第2項前段、第38條
    之1第1項、第3項分別定有明文。查被告分別於如附表編號1
    、2犯行所竊得如附表編號1、2所示之物品，核屬被告之犯
    罪所得，均未扣案，應依刑法第38條之1第1項、第3項規定
    ，於被告所犯如附表各編號所示罪刑項下宣告沒收，並於全
    部或一部不能或不宜執行沒收時，追徵其價額。
四、依刑事訴訟法第449條第2項、第3項、第450條第1項、第454
    條第2項，刑法第320條第1項、第354條、第55條、第47條第
    1項、第51條第5款、第41條第1項前段、第38條之1第1項、
    第3項，刑法施行法第1條之1第1項，逕以簡易判決處刑如主
    文。
五、如不服本判決，得於收受判決正本送達之翌日起20日內，向
    本庭提出上訴狀（須附繕本），上訴於本院管轄第二審合議
    庭。
本案經檢察官許景森提起公訴，檢察官陳永豐到庭執行職務。
中　　華　　民　　國　　111 　年　　5 　　月　　2 　　日
                  刑事第七庭  法  官  林忠澤
以上正本證明與原本無異。
告訴人或被害人如不服判決，應備理由具狀向檢察官請求上訴，
上訴期間之計算，以檢察官收受判決正本之日起算。
　　                          書記官  許采婕　　　　　　
中　　華　　民　　國　　111 　年　　5 　　月　　2 　　日
附錄論罪科刑法條：
中華民國刑法第320條第1項
意圖為自己或第三人不法之所有，而竊取他人之動產者，為竊盜
罪，處5年以下有期徒刑、拘役或50萬元以下罰金。
中華民國刑法第354條
毀棄、損壞前二條以外之他人之物或致令不堪用，足以生損害於
公眾或他人者，處二年以下有期徒刑、拘役或一萬五千元以下罰
金。
附表：
編號 犯罪事實 犯罪所得物品及價值（新臺幣） 主文 1 起訴書附表編號1 機械手錶1支( 價值23,000元)、打火機1個 陳炳森犯竊盜罪，累犯，處有期徒刑伍月，如易科罰金，以新臺幣壹仟元折算壹日。未扣案之犯罪所得如附表編號1「犯罪所得物品及價值」欄所示之物均沒收，於全部或一部不能沒收或不宜執行沒收時，追徵其價額。 2 起訴書附表編號2 遊戲代幣25枚(價值750元) 陳炳森犯竊盜罪，累犯，處有期徒刑參月，如易科罰金，以新臺幣壹仟元折算壹日。未扣案之犯罪所得如附表編號2「犯罪所得物品及價值」欄所示之物均沒收，於全部或一部不能沒收或不宜執行沒收時，追徵其價額。 
附件：
臺灣臺中地方檢察署檢察官起訴書
                                     111年度偵字第6487號
　　被　　　告　陳炳森　男　39歲（民國00年00月00日生）
　　　　　　　　　　　　住南投縣○○鎮○○路000號
　　　　　　　　　　　　國民身分證統一編號：Z000000000號
上列被告因竊盜等案件，業經偵查終結，認應提起公訴，茲將犯
罪事實及證據並所犯法條分敘如下：
　　　　犯罪事實
一、陳炳森前因偽造文書等案件，於民國104年12月21日，經臺
    灣臺中地方法院以104年度訴字第657號判決判處應執行有期
    徒刑2年確定，嗣與另犯竊盜罪所判處之有期徒刑，合併定
    應執行刑3年8月確定，於107年8月23日縮刑假釋期滿執行完
    畢。猶不知悔改，意圖為自己不法之所有，基於竊盜、毀損
    之犯意，分別於附表所示之竊取時間、地點，以毀損附表所
    示告訴人之汽車車窗方式，竊取車內附表所示之遭竊物品得
    手。嗣經警循線查獲。
二、案經林佩君、林駿崴訴由臺中市政府警察局烏日分局報告偵
    辦。
　　　　證據並所犯法條
一、被告陳炳森經傳未到。惟查，上開犯罪事實，業據被告於警
    詢時坦承不諱，核與附表所之告訴人所指述大致相符，並有
    員警職務報告書、蒐證照片、監視器攝影影像翻拍照片、車
    輛詳細資料報表及本署電話紀錄單等在卷可稽。足認被告自
    白與事實相符，堪以採信，其罪嫌均堪認定。
二、核被告所為，係犯刑法第320條第1項竊盜、同法第354條毀
    損等罪嫌。被告就附表編號2，以一行為同時觸犯數罪名，
    請從一重之竊盜罪處斷。被告2次竊盜行為，犯意各別，行
    為互殊，應為數罪，請予分論併罰。又其曾有如犯罪事實欄
    所載犯罪科刑執行完畢之情形，有本署刑案資料查註紀錄表
    在卷可參，其受有期徒刑執行完畢，5年以內故意再犯本件
    有期徒刑以上之各罪，均為累犯，請依刑法第47條第1項規
    定酌情加重其刑。另未扣案之被告犯罪所得，請均依刑法第
    38條之1 第1 項規定宣告沒收，如全部或一部不能沒收或不
    宜執行沒收時，依同條第3 項規定，追徵其價額。另告訴意
    旨雖認被告另竊取其他之物，惟被告僅坦承竊取如附表所示
    之物，且告訴人林佩君、林駿崴亦未提出其他物品遭竊之相
    關證據供本署查證，是尚難僅憑告訴人等2人之指訴，即遽
    認被告有竊取其他物品之犯行，惟此部分如成立犯罪，與起
    訴之部分係屬同一事實，應為起訴效力所及，爰不另為不起
    訴處分，均併此敘明。
三、依刑事訴訟法第251條第1項提起公訴。
　　此　致
臺灣臺中地方法院
中　　華　　民　　國　 111　　年　　3 　　月　　3 　　日
　　　　　　　　　　　　　　　檢　察　官　許景森
本件正本證明與原本無異
中　　華　　民　　國　 111　　年　　3 　　月　　10　　日
                              書  記  官  鄭尚銘
附錄本案所犯法條
中華民國刑法第320條
意圖為自己或第三人不法之所有，而竊取他人之動產者，為竊盜
罪，處 5 年以下有期徒刑、拘役或 50 萬元以下罰金。
意圖為自己或第三人不法之利益，而竊佔他人之不動產者，依前
項之規定處斷。
前二項之未遂犯罰之。
中華民國刑法第354條
毀棄、損壞前二條以外之他人之物或致令不堪用，足以生損害於
公眾或他人者，處 2 年以下有期徒刑、拘役或 1 萬 5 千元以
下罰金。
附表
編號 告訴人 遭竊時間 遭竊物品 遭竊地點 毀損物品 提告否 1 林佩君 110年11月29日4時18分許 機械手錶1支(價值 新臺幣(下同)23,000元)、打火機1個 臺中市○○區○○路000巷000號旁 自用小客車車牌號碼0000-00號左後車窗 提出竊盜告訴 2 林駿崴 110年11月29日4時30分許 遊戲代幣25枚(價值750元) 臺中市○○區○○路000巷000號旁 自用小客車車 牌號碼00-0000號左後車窗 提出竊盜、毀損告訴